臺灣桃園地方法院刑事判決　　　　　　　93年度易字第953 號
公　訴　人　臺灣桃園地方法院檢察署檢察官
被　　　告　己○○　男　24歲.
　　　　　　　　　　　4樓
　　　　　　辛○○
上列被告等因竊盜案件，經檢察官提起公訴（93年度偵字第1180
3 號），及移送併案審理（臺灣板橋地方法院檢察署93年偵字第
18811 、19793 號；臺灣臺北地方法院檢察署94年度偵字第1662
號）本院判決如下：
    主  文
己○○連續結夥三人以上、攜帶兇器竊盜，累犯，處有期徒刑貳
年陸月，並應於刑之執行前令入勞動場所強制工作參年。扣案之
一字起子壹支、Ｔ型扳手肆支、手電筒壹支、Ｔ型破壞工具貳支
及小刀壹支，均沒收。
辛○○連續結夥三人以上、攜帶兇器竊盜，處有期徒刑壹年陸月
。扣案之一字起子壹支、手電筒壹支、Ｔ型破壞工具貳支及小刀
壹支，均沒收。
    事  實
一、己○○（原名舒禹傑於民國93年1 月29日更名）前於87年間
    ，因竊盜案件，經臺灣板橋地方法院以87年度板簡字第1404
    號判處有期徒刑4 月，如易科罰金，以300 元折算1 日，緩
    刑3 年，於88年3 月8 日確定，惟後因於緩刑中更犯他罪，
    在緩刑期內受有期徒刑以上刑之宣告，而經撤銷緩刑，又於
    88年間，復因竊盜案件，經臺灣板橋地方法院以88年易字第
    4681號判處有期徒刑2 年，於89年2 月21日確定；上開二罪
    經接續執行，於90年7 月6 日假釋出監，並於91年3 月17日
    經縮刑假釋期滿未經撤銷假釋，以已執行完畢論。猶不知惕
    勵，竟基於意圖為自己不法所有之概括犯意，自93年7 月6
    日起至93年12月31日止，先後於附表一編號一至十二所示之
    時間、地點，獨自一人或與其女友辛○○二人，或與綽號、
    姓名年籍均不詳綽號「春鴻」之成年男子二人，或與其女友
    辛○○及綽號、姓名年籍均不詳自稱「賴慶忠」之成年男子
    三人，以附表一編號一至十二所示方法即持用其所有客觀上
    足以對人之生命、身體造成危害之兇器一字起子、Ｔ型扳手
    等物，或徒手，連續竊取被害人丙○○等人所有之財物（行
    為人、行竊方式、被害人姓名、所得財物、既遂或未遂、均
    詳如附表一編號一至十二所載），得手後均供己使用。
二、辛○○基於意圖為自己不法所有之概括犯意，自93年7 月9
    日起至93年12月31日止，先後於附表一編號二、五、六、十
    一、十二，及附表二所示之時間、地點，獨自一人或與其男
    友己○○二人，或與其男友己○○及綽號、姓名年籍均不詳
    自稱「賴慶忠」之成年男子三人，以附表一編號一至十二所
    示方法即持用己○○所有客觀上足以對人之生命、身體造成
    危害之兇器一字起子等物，或徒手，連續竊取被害人戊○○
    等人所有之財物（行為人、行竊方式、被害人姓名、所得財
    物、既遂或未遂、均詳如附表一編號二、五、六、十一、十
    二，及附表二所載），得手後均供己使用。
三、嗣先於93年7 月19日1 時30分許，己○○駕駛其竊得之車號
    Ｋ5 －1770號自小客車搭載辛○○，在桃園縣中壢市○○路
    250 號地下室停車場竊取附表一編號六所示之物得手後，正
    擬離去之際，為巡邏員警當場查獲，並扣得如附表三編號一
    所示之物（其中包括附表一編號三被害人乙○○所有之汽車
    鑰匙、標準尺各1 支；己○○所有供犯本件加重竊盜罪所用
    之一字起子1 支，及其餘己○○所有非供犯本件加重竊盜罪
    所用之如附表三編號一所示之物）。復於93年11月16日19時
    許，己○○、辛○○在台北縣樹林市○○街36巷10號地下室
    為警查獲，並扣得如附表三編號二所示之物（其中包括共犯
    「春鴻」所有供犯本件加重竊盜罪所用之之Ｔ型扳手2 支；
    己○○所有供犯本件加重竊盜罪所用之Ｔ型扳手2 支，及其
    餘己○○所有非供犯本件加重竊盜罪所用之如附表三編號二
    所示之物）。後於93年12月14日1 時許，己○○、辛○○再
    度在台北縣中和市○○○路77號為警查獲，並扣得共犯如附
    表三編號三所示之物（其中包括共犯「賴慶忠」所有供犯本
    件加重竊盜罪所用之手電筒1 支、Ｔ型破壞工具2 支、小刀
    1 支；辛○○所有與本件竊盜罪無涉之行動電話2 支，及其
    餘共犯「賴慶忠」所有非供犯本件加重竊盜罪所用之如附表
    三編號三所示之物）。
四、案經桃園縣警察局中壢分局報告臺灣桃園地方法院檢察署檢
    察官偵查起訴；臺北縣政府警察局樹林分局、臺北縣政府警
    察局永和分局報告臺灣板橋地方法院檢察署檢察官移送併案
    審理；臺北市政府警察局南港分局報告臺灣臺北地方法院檢
    察署檢察官移送併案審理。
    理  由
一、訊據被告己○○對於附表一編號一至九所示之犯罪事實坦白
    承認，而被告辛○○對於附表一編號二、五、六及附表二所
    示之犯罪事實亦供承在卷，惟均矢口否認有為附表一編號十
    一、十二所示之加重竊盜犯行，被告己○○並否認有為附表
    一編號十所示之加重竊盜犯行，皆辯稱：其等並不知賴慶忠
    去偷東西，而其等只是用租來的車子載賴慶忠去案發地點云
    云。然查：
    （一）上揭犯罪事實業據附表所示之被害人丙○○、戊○○
          、乙○○、丁○○、壬○○、庚○○、潘縉雄、羅月
          秋、甲○○、蔡朝欽、李敏、馬語婕各於警詢、偵查
          及本院審理中指述甚詳在卷（見附表備註欄所載卷證
          頁數；本院93年11月24日、93年12月20日、94年4 月
          13日審判筆錄），且經證人即先後查獲被告己○○等
          2 人之警員袁觀清、林志晃分別於本院審理中就查獲
          之過程結證明確在卷（見本院93年12月20日、94年3
          月9 日審判筆錄），復有車輛竊盜、車牌失竊資料個
          別查詢報表－查詢車輛認可資料3 紙；贓物領據10紙
          ；現場照片14幀；查獲現場及贓物照片28幀；臺北縣
          政府警察局車輛失竊電腦輸入單、車輛尋獲電腦輸入
          單各1 份；證明書1 份；臺北縣警察局三重分局受理
          刑事案件報案三聯單1 紙；監視器翻拍照片多幀；汽
          車租借合約書、切結書、提供違規駕駛人申請書、被
          告己○○之身分證、汽車駕駛執照影本各1 份；內政
          部警政署刑事警察局鑑驗書1 份；臺北市政府警察局
          南港分局刑案現場勘察報告表1 份；採證照片影本24
          幀附卷可資佐憑（附於臺灣桃園地方法院檢察署93年
          偵字第11803 號偵查卷第39、40頁；第25至21頁；第
          34至38頁；臺灣板橋地方法院檢察署93年偵字第1881
          1 號偵查卷第21、23、34頁；第32至33頁；第35至49
          頁；臺灣板橋地方法院檢察署93年偵字第19793 號偵
          查卷第44至48頁；第52至55頁；第57至60頁；臺灣臺
          北地方法院檢察署94年度偵字第1662號偵查卷第8、
          12、16至28頁），及被告己○○、共犯「春鴻」或「
          賴慶忠」所有，且為供其等、被告辛○○犯本件加重
          竊盜罪所用之一字起子1 支、Ｔ型扳手4 支、手電筒
          1 支、Ｔ型破壞工具2 支及小刀1 支等物扣案可資佐
          證。
    （二）至被告己○○等2 人雖以前揭情詞置辯，惟已與前揭
          事證不符，況被告己○○等2 人就於附表一編號十一
          、十二所示之時間，其等曾駕車搭載賴慶忠前往案發
          現場，並停車在旁等侯，甚被告己○○尚於附表一編
          號十一所示時、地，幫忙下手拆卸被害人李敏所有之
          車內物品，且賴慶忠於竊得財物後，仍把贓物放置在
          被告己○○等2 人所駕駛之車輛內而未帶走，及被告
          己○○於附表一編號十所示之時間，其曾駕車搭載賴
          慶忠前往案發現場，並停車在旁等候等節亦供述明確
          在卷（見本院94年1 月31日審判筆錄），且依被告舒
          伯盛等2 人於本院審理中所供，可知被告己○○等2
          人確目擊賴慶忠竊取他人財物之過程（見本院同上審
          判筆錄），從而，被告己○○等2 人上開所辯顯有悖
          常情，委無足取。
    （三）再據前述，被告己○○就如附表編號二、五、六所示
          犯行與被告辛○○間；就如附表編號七、八所示犯行
          與「春鴻」間；就如附表編號十所示犯行與「賴慶忠
          」間；就如附表編號十一、十二所示犯行與被告蔡慧
          穎、「賴慶忠」間，各有犯意聯絡及行為分擔一節，
          亦堪認定。
    （四）綜上，本件事證明確，被告己○○等2 人上揭犯行足
          可認定，均應依法論科。
二、查被告己○○等人持用於竊取附表一編號一、四至十所示被
    害人所有財物之一字起子、Ｔ型扳手、Ｔ型破壞工具及小刀
    ，均係鐵製，前端多呈尖銳狀，如持以揮舞，當能對人之生
    命、身體造成危險，應屬兇器無誤。核被告己○○就附表一
    編號一、四、六、七、八、九、十所為，均係犯刑法第321
    條第1 項第3 款之攜帶兇器竊盜既遂罪；就附表一編號二、
    三所示所為，均係犯刑法第320 條第1 項之普通竊盜既遂罪
    ；就附表一編號五所為，係犯刑法第321 條第2 項、第1 項
    第3 款之攜帶兇器竊盜未遂罪；就附表一編號十一、十二所
    示之犯行，係犯刑法第321 條第1 項第3 款、第4 款之結夥
    三人以上攜帶兇器竊盜既遂罪。至被告辛○○就附表一編號
    二及附表二所為，均係犯刑法第320 條第1 項之普通竊盜既
    遂罪；就附表一編號五所為，係犯刑法第321 條第2 項、第
    1 項第3 款之攜帶兇器竊盜未遂罪；就附表一編號六所為，
    係犯刑法第321 條第1 項第3 款之攜帶兇器竊盜既遂罪；就
    附表一編號十一、十二所示之犯行，均係犯刑法第321 條第
    1 項第3 款、第4 款之結夥三人以上攜帶兇器竊盜既遂罪。
    又被告己○○就如附表編號二、五、六所示犯行與被告辛○○間；就如附表編號七、八所示犯行與「春鴻」間；就如附
    表編號十所示犯行與「賴慶忠」間；就如附表編號十一、十
    二所示犯行與被告辛○○、「賴慶忠」間，各有犯意聯絡及
    行為分擔，均為共同正犯。被告己○○先後9 次加重竊盜既
    遂、2 次普通竊盜既遂、1 次加重竊盜未遂犯行；被告辛○○先後3 次加重竊盜既遂、多次普通竊盜既遂、1 次加重竊
    盜未遂犯行，皆時間緊接，所犯構成要件相同罪名，顯均係
    基於概括犯意為之，為連續犯，各應依刑法第56條規定以情
    節較重之結夥三人以上攜帶兇器竊盜既遂一罪論，並加重其
    刑。公訴意旨雖僅就附表一編號一至六所示之加重竊盜、竊
    盜犯行提起公訴，惟上開被告己○○、辛○○其餘所犯加重
    竊盜、竊盜犯行，均與經起訴之犯罪事實各具有連續犯之裁
    判上一罪關係，依法本院自得併予審究。查被告己○○前於
    87年間，因竊盜案件，經臺灣板橋地方法院以87年度板簡字
    第1404號判處有期徒刑4 月，如易科罰金，以300 元折算1
    日，緩刑3 年，於88年3 月8 日確定，惟後因於緩刑中更犯
    他罪，在緩刑期內受有期徒刑以上刑之宣告，而經撤銷緩刑
    ，又於88年間，復因竊盜案件，經臺灣板橋地方法院以88年
    易字第4681號判處有期徒刑2 年，於89 年2月21日確定；上
    開二罪經接續執行，於90年7 月6 日假釋出監，並於91年3
    月17日經縮刑假釋期滿未經撤銷假釋，以已執行完畢論，有
    刑案資料查註紀錄表及臺灣高等法院被告全國前案紀錄表各
    1 份在卷可參，其於5 年內再犯本件有期徒刑以上之結夥三
    人以上、攜帶兇器竊盜既遂罪，為累犯，應依刑法第47條規
    定，依法遞加重其刑。爰審酌被告己○○、辛○○正值青年
    ，不思正途，為貪圖己用，竟連續竊取他人所有之財物，所
    為非是，及其等犯罪動機、目的、手段、生活狀況、智識程
    度、竊盜財物之次數、被竊財物之價值，犯罪所生之損害，
    又被告己○○前有竊盜前科，品性非佳，惟念其等犯罪後均
    尚能大致坦承犯行之態度，及被告辛○○並無前科紀錄，有
    刑案資料查註紀錄表及臺灣高等法院被告全國前案紀錄表各
    1 份在卷可參，素行非劣等一切情狀，分別量處如主文所示
    之刑。末查，被告己○○前已有2 次犯竊盜罪之前科，（即
    分別犯攜帶兇器加重竊盜罪；連續結夥三人以上，攜帶兇器
    加重竊盜罪），詳如前述，而其於上開2 竊盜案件接續執行
    完畢日之2 年多後，再於約半年期間內，連續犯下本件12起
    竊盜罪，可認被告己○○具有犯竊盜罪之習慣，仍不思改過
    遷善，其品性非佳，僅藉刑之執行實不足以徹底根絕惡性，
    爰依竊盜犯贓物犯保安處分條例第3 條第1 項第1 款之規定
    ，併予諭知應於刑之執行前令入勞動場所強制工作3 年，以
    資懲儆。
三、末查，前述扣案之一字起子1 支、Ｔ型扳手4 支、手電筒1
    支、Ｔ型破壞工具2 支及小刀1 支，係分別為被告己○○、
    共犯「春鴻」或「賴慶忠」所有，且為供其等、被告辛○○
    犯本件加重竊盜罪所用之物，業據被告己○○於本院審理中
    供承屬實在卷，均應依刑法第38條第1 項第2 款之規定宣告
    沒收之。至扣案除上開之一字起子1 支、Ｔ型扳手4 支、手
    電筒1 支、Ｔ型破壞工具2 支及小刀1 支外，如附表三編號
    一至三所示物（其中不包括附表一編號三被害人乙○○所有
    之汽車鑰匙、標準尺各1 支），雖各屬被告己○○、辛○○
    ，或共犯「春鴻」、「賴慶忠」所有之物，惟尚乏積極證據
    足以證明為被告己○○等人犯本件加重竊盜罪所用之物，爰
    不併予宣告沒收。
四、（一）併案意旨（臺灣板橋地方法院檢察署93年偵字第1881
    　　　1 號）另略以：被告己○○與被告辛○○基於意圖為
      　　自己不法所有之概括犯意聯絡，先後於不詳時間，在
          臺北縣中和市、永和市一帶，竊取行動電話12具、智
          慧轉值機1 個、中國商銀智慧轉值卡1 張等物（即如
          附表二所示之財物）。因認被告己○○此部分所為，
          亦涉犯刑法第320 條第1 項之普通竊盜罪嫌。
    （二）按犯罪事實應依證據認定之，無證據不得認定其犯罪
          事實，又不能證明被告犯罪者，應諭知無罪之判決，
          刑事訴訟法第154 條第2 項、第301 條第1 項定有明
          文。刑事訴訟法上所謂認定犯罪事實之證據，係指足
          以認定被告確有犯罪行為之積極證據而言，如未能發
          現相當證據或證據不足以證明，自不能以推測或擬制
          之方法，以為裁判基礎，最高法院29年上字第3105號
          及40年臺上字第86號分別著有判例；又認定不利於被
          告之事實，須依積極證據，苟積極證據不足為不利被
          告之認定時，即應為有利於被告之認定，更不必有何
          有利之證據，最高法院30年上字第816 號判例參照。
          且刑事訴訟上證明之資料，無論其為直接或間接證據
          ，均須達於通常一般之人均不致有所懷疑，而得確信
          其為真實之程度，始得據為有罪之認定，若其關於被
          告是否犯罪之證明未能達此程度，而有合理懷疑之存
          在，致使無從形成有罪之確信，根據「罪證有疑，利
          於被告」之證據法則即不得遽為不利被告之認定，亦
          有最高法院76年度台上字第4986號判例可稽。
    （三）訊據被告己○○堅決否認有竊取如附表二所示財物之
          犯行，辯稱：扣案如附表二所示財物係被告辛○○所
          竊得，伊並不知情，更與伊無涉等語。
    （四）按併案意旨認被告己○○上開所為另涉有刑法第320
          條第1 項之普通竊盜罪嫌，無非以被告己○○之自白
          、同案被告辛○○之供述；扣案如附表二所示之財物
          為主要論據。
    （五）經查，被告己○○固於警詢中陳稱：行動電話12支是
          我和我女友辛○○共同竊取得來云云，惟其於本院審
          理中即堅決否認有共同竊取如附表二所示之財物之犯
          行，顯見其所為供述有前後不一之情，則被告己○○
          於警詢中所為之自白是否與事實相符，已非無疑，況
          被告己○○於警詢中就犯罪時間、地點均無法為確切
          之供述，且同案被告辛○○於本院審理中亦就扣案如
          附表二所示之財物係伊於附表二所示時、地，以附表
          二所示之方式所竊得等節供述明確在卷（見本院94年
          1 月5 日、同年3 月9 日審判筆錄），是認被告舒伯
          盛之前所為之自白實難謂非無瑕疵，不得以之為認定
          被告己○○有罪之唯一依據。至扣案如附表二所示之
          財物，僅證明該些物品於附表二所示時、地失竊之事
          實，亦尚無法據之即為被告己○○不利之認定。
    （六）綜上事證，被告己○○所辯並非無據，實無法僅憑上
          開併案意旨論罪依據，即遽認被告己○○有併案意旨
          所指此部分之普通竊盜犯行，既不能證明被告己○○
          犯罪，自無從此部分犯行與前開有罪部分為連續犯之
          裁判上一罪關係，故該部分應退由檢察官另為適法之
          處理。
五、（一）併案意旨（臺灣板橋地方法院檢察署93年偵字第1881
    　　　1 號）另略以：被告辛○○與被告己○○基於意圖為
      　　自己不法所有之概括犯意聯絡，共同先後於附表一編
          號八、九所示之時間、地點，竊取如附表一編號八、
          九所示之財物。因認被告辛○○此部分所為，亦涉犯
          刑法第321 條第1 項第3款之加重竊盜罪嫌。
    （二）訊據被告辛○○堅決否認有附表一編號八、九所示之
          加重竊盜犯行，辯稱：被告己○○竊取附表一編號八
          所示財物時，伊並不在場，而被告己○○竊取附表一
          編號九所示財物時，伊係在旁邊車上睡覺，並不知道
          被告己○○去偷東西等語。
    （三）按併案意旨認被告辛○○上開所為另涉有刑法第321
          條第1 項第3 款之加重竊盜罪嫌，無非以被告辛○○
          、同案被告己○○之供述；被害人羅月秋、甲○○之
          指述及贓物認領保管單為主要論據。
    （四）經查，被告辛○○於警詢、偵查中均否認有參與附表
          一編號八、九所示之加重竊盜犯行，並核與同案被告
          己○○於警詢、偵查及本院審理中所供之情節相符，
          且證人即被害人甲○○亦於本院審理中就案發當時被
          告辛○○在另1 台車上睡覺，自始並未下車等節結證
          屬實在卷（見本院94年4 月13日審判筆錄），益徵被
          告辛○○上開所供應屬非虛。至被害人羅月秋於警詢
          中所為之指述及出具之贓物認領保管單，僅證明被害
          人羅月秋附表一編號八所示時、地遭竊之事實，亦尚
          無法據之即為被告辛○○不利之認定。
    （五）綜上事證，被告辛○○所辯並非無據，實無法僅憑上
          開併案意旨論罪依據，即遽認被告辛○○有併案意旨
          所指此部分之加重竊盜犯行，既不能證明被告辛○○
          犯罪，自無從此部分犯行與前開有罪部分為連續犯之
          裁判上一罪關係，故該部分應退由檢察官另為適法之
          處理。
六、（一）併案意旨（臺灣板橋地方法院檢察署93年偵字第1979
          3號）另略以：被告辛○○與被告己○○基於意圖為
      　　自己不法所有之概括犯意聯絡，共同於附表一編號十
          所示之時間、地點，竊取如附表一編號十所示之財物
          。因認被告辛○○此部分所為，亦涉犯刑法第321 條
          第1 項第3 款之加重竊盜罪嫌。
    （二）訊據被告辛○○堅決否認有附表一編號十所示之加重
          竊盜犯行，辯稱：案發當日伊並未與被告己○○、賴
          慶忠一起前往行竊地點等語。
    （三）按併案意旨認被告辛○○上開所為另涉有刑法第321
          條第1項 第3 款之加重竊盜罪嫌，無非以被告辛○○
          之自白、同案被告己○○之供述；被害人蔡朝欽之指
          述及贓物認領保管單為主要論據。
    （四）經查，被告辛○○固於警詢中陳稱：93年12月13日2
          時18分前三重市○○街與自強路四段口「溪美立體停
          車場六樓」，由我與己○○在車上把風，再由賴慶忠
          下車以自製Ｔ型子破壞工具，趁無人注意之際，破壞
          營小客車車門錀匙孔，竊取車內汽車音響等物云云，
          惟其於偵查中即供稱：己○○所述是事實，伊完全不
          知道賴慶忠去偷東西等語，復於本院審理中堅決否認
          有共同竊取如附表一編號十所示之財物之犯行，顯見
          其所為供述有前後不一之情，則被告辛○○於警詢中
          所為之自白是否與事實相符，已非無疑，況被告舒伯
          盛迭於警詢、偵查及本院審理中就被告辛○○並未參
          與此次犯行一情供述明確在卷（見臺灣板橋地方法院
　　　　　檢察署93年偵字第19793 號偵查卷第19、75頁及本院
          94年1 月31日審判筆錄），是認被告辛○○上開所為
          之自白實難謂非無瑕疵，不得以之為認定被告辛○○
          有罪之唯一依據。至被害人蔡朝欽於警詢中所為之指
          述及出具之贓物認領保管單，僅證明被害人蔡朝欽附
          表一編號十所示時、地遭竊之事實，亦尚無法據之即
          為被告辛○○不利之認定。
    （五）綜上事證，被告辛○○所辯並非無據，實無法僅憑上
          開併案意旨論罪依據，即遽認被告辛○○有併案意旨
          所指此部分之加重竊盜犯行，既不能證明被告辛○○
          犯罪，自無從此部分犯行與前開有罪部分為連續犯之
          裁判上一罪關係，故該部分亦應退由檢察官另為適法
          之處理，併予敘明。
據上論斷，應依刑事訴訟法第299 條第1 項前段，刑法第56條、
第321 條第1 項第3 款、第4 款、第47條、第38條第1 項第2 款
，竊盜犯贓物犯保安處分條例第3 條第1 項第1 款、第4 條、第
5 條第1 項前段，判決如主文。
本案經檢察官孫沛琦到庭執行職務。
中　　華　　民　　國　　94　　年　　5 　　月　　18　　日
                            臺灣桃園地方法院刑事第十二庭
                                審判長法  官  游  紅  桃
                                      法  官  林  家  賢
                                      法  官  王  美  玲
以上正本證明與原本無異。
如不服本判決，應於送達後10日內，向本院提出上訴狀。
                                      書記官  張  子  涵
中　　華　　民　　國　　94　　年　　5 　　月　　20　　日
附錄本案論罪科刑法條全文：
刑法第321條
犯竊盜罪而有左列情形之一者，處六月以上、五年以下有期徒刑
：
一  於夜間侵入住宅或有人居住之建築物、船艦或隱匿其內而犯
   之 者。
二  毀越門扇、牆垣或其他安全設備而犯之者。
三  攜帶兇器而犯之者。
四  結夥三人以上而犯之者。
五  乘火災、水災或其他災害之際而犯之者。
六  在車站或埠頭而犯之者。
前項之未遂犯罰之。
附表一：
┌──┬───────┬───────┬───┬───┬───┬────┐
│編號│行竊時間、地點│行竊方式、竊得│被害人│行為人│備註（│所犯法條│
│    │              │財物          │      │      │被害人│(犯 罪既│
│    │              │              │      │      │指述所│遂、未遂│
│    │              │              │      │      │在卷證│)       │
│    │              │              │      │      │頁數）│        │
├──┼───────┼───────┼───┼───┼───┼────┤
│ 一 │93年7月6日凌晨│以其所有之一字│丙○○│己○○│本案部│刑法第32│
│    │5 時許；台北縣│起子破壞門鎖並│      │      │分：93│1條第1項│
│    │永和市○○○路│發動電門竊取；│      │      │年度偵│第3款   │
│    │2段永和停車場 │竊得車號5190  │      │      │字第11│(既遂)  │
│    │              │-FG 自用小客車│      │      │803號 │        │
│    │              │、CD 音 箱、  │      │      │偵查卷│        │
│    │              │ALPI N牌音響主│      │      │第23頁│        │
│    │              │機（型號：    │      │      │      │        │
│    │              │TDM-7542 E）各│      │      │      │        │
│    │              │1 台（使用後將│      │      │      │        │
│    │              │該車棄置於台北│      │      │      │        │
│    │              │縣土城市○○路│      │      │      │        │
│    │              │242 巷內）    │      │      │      │        │
├──┼───────┼───────┼───┼───┼───┼────┤
│ 二 │93年7月9日上午│徒手竊取；竊得│戊○○│己○○│本案部│刑法第32│
│    │7 時許；台北縣│2個 抱枕、1 個│      │辛○○│分：93│0條第1項│
│    │中和市○○路8 │長條型枕頭    │      │      │年度偵│、同法第│
│    │之6 號儷閣賓館│              │      │      │字第11│28條    │
│    │（起訴書漏載圓│              │      │      │803號 │(既遂)  │
│    │山路）        │              │      │      │偵查卷│        │
│    │              │              │      │      │第19頁│        │
├──┼───────┼───────┼───┼───┼───┼────┤
│ 三 │93年7月16日下 │趁該車鑰匙插在│乙○○│己○○│本案部│刑法第32│
│    │午3 時30分許；│副駕駛座車門未│      │      │分：93│0條第1項│
│    │台北縣土城市永│拔除，而取走該│      │      │年度偵│(既遂)  │
│    │豐路141 號地下│鑰匙後以之竊取│      │      │字第11│        │
│    │室停車場      │；竊得車號K5-1│      │      │803號 │        │
│    │              │770 號自用小客│      │      │偵查卷│        │
│    │              │車            │      │      │第24頁│        │
├──┼───────┼───────┼───┼───┼───┼────┤
│ 四 │93年7月18日凌 │以其所有之一字│丁○○│己○○│本案部│刑法第32│
│    │晨0 時45分許；│起子破壞車門後│      │      │分：93│1條第1項│
│    │台北縣中和市圓│進入車內而竊取│      │      │年度偵│第3款   │
│    │通路296 巷5 之│；竊得車號5518│      │      │字第11│(既遂)  │
│    │2號 地下室停車│-DC 自用小客車│      │      │803號 │        │
│    │場            │內之國際牌音響│      │      │偵查卷│        │
│    │              │主機（型號：CQ│      │      │第20頁│        │
│    │              │-C8400W）、C D│      │      │      │        │
│    │              │換片盒、數位電│      │      │      │        │
│    │              │視接收器各1 台│      │      │      │        │
│    │              │              │      │      │      │        │
├──┼───────┼───────┼───┼───┼───┼────┤
│ 五 │93年7月19日凌 │由己○○持其所│壬○○│己○○│本案部│刑法第32│
│    │晨0 時30分；桃│有之一字起子撬│(起 訴│辛○○│分：93│1條第2項│
│    │園縣中壢市廣州│開車門，再以剪│書誤植│      │年度偵│第1 項第│
│    │路250 號地下室│刀剪斷車內防盜│為闕偉│      │字第11│3 款，同│
│    │停車場        │系統，辛○○在│達)   │      │803號 │法第28條│
│    │              │旁把風；於車號│      │      │偵查卷│(未遂)  │
│    │              │3935-FR 車內搜│      │      │第22頁│        │
│    │              │尋財物，因車內│      │      │      │        │
│    │              │無財物而竊盜未│      │      │      │        │
│    │              │遂            │      │      │      │        │
├──┼───────┼───────┼───┼───┼───┼────┤
│ 六 │93年7月19日凌 │己○○持其所有│庚○○│蘇伯盛│本案部│刑法第32│
│    │晨1時許；桃園 │之一字起子撬開│      │辛○○│分：93│1條第1項│
│    │縣中壢市○○路│車門，再以剪刀│      │      │年度偵│第3款、 │
│    │250號地下室停 │剪斷車內防盜系│      │      │字第11│同法第28│
│    │車場          │統，辛○○入車│      │      │803號 │條      │
│    │              │內搜尋財物；竊│      │      │偵查卷│(既遂)  │
│    │              │得車號LE-9647 │      │      │第21頁│        │
│    │              │號自用小客車內│      │      │      │        │
│    │              │汽車行照1 張、│      │      │      │        │
│    │              │保全磁卡8 張、│      │      │      │        │
│    │              │高速公路回數票│      │      │      │        │
│    │              │2張 、零錢新台│      │      │      │        │
│    │              │幣 (下同)120元│      │      │      │        │
├──┼───────┼───────┼───┼───┼───┼────┤
│ 七 │93年11月12日零│持用己○○、「│潘縉雄│己○○│併案部│刑法第32│
│    │時許；台北縣深│春鴻」所有之Ｔ│      │、「春│分：94│1條第1項│
│    │坑鄉鄉67巷│型扳手強行扭轉│      │鴻」  │年度偵│第3 款、│
│    │39號地下停車場│破壞車號8C-058│      │      │字第16│同法第28│
│    │              │9 號自小客車左│      │      │62號偵│條      │
│    │              │前車門鎖後侵入│      │      │查卷第│(既遂)  │
│    │              │車內，並拆卸該│      │      │3～6頁│        │
│    │              │車警報器電線；│      │      │      │        │
│    │              │竊得車內之音響│      │      │      │        │
│    │              │主機及CD箱各1 │      │      │      │        │
│    │              │部            │      │      │      │        │
├──┼───────┼───────┼───┼───┼───┼────┤
│ 八 │93年11月12日凌│「春鴻」持用其│羅月秋│己○○│併案部│刑法第32│
│    │晨5時許（併案 │所有之Ｔ型扳手│      │、「春│分：93│1條第1項│
│    │意旨書誤載為93│破壞車門強行開│      │鴻」  │年度偵│第3款、 │
│    │年11月10日下午│鎖後，由己○○│      │      │字第18│同法第28│
│    │4 時至同月12日│將自小客車駛離│      │      │811號 │條      │
│    │上午10時許）；│現場而竊取之，│      │      │偵查卷│(既遂)  │
│    │臺北縣深坑鄉昇│並拆卸車內之低│      │      │第22頁│        │
│    │高村雲鄉路67巷│音喇叭；竊得3G│      │      │、第6 │        │
│    │停車場內      │-2807 號自小客│      │      │、12頁│        │
│    │              │車及車內低音  │      │      │      │        │
│    │              │喇叭          │      │      │      │        │
├──┼───────┼───────┼───┼───┼───┼────┤
│ 九 │93年11月16日19│以其所有之Ｔ字│甲○○│己○○│併案部│刑法第32│
│    │時許；台北縣樹│型扳手破壞車門│      │      │分：93│1條第1項│
│    │林市○○街36巷│進入車內竊取；│      │      │年度偵│第3款   │
│    │10號地下停車場│竊得車號7006  │      │      │字第18│(既遂)  │
│    │              │-JS 號自用小客│      │      │811號 │        │
│    │              │車內之排檔鎖1 │      │      │偵查卷│        │
│    │              │副            │      │      │第20頁│        │
├──┼───────┼───────┼───┼───┼───┼────┤
│ 十 │93年12月13日2 │賴慶忠以其所有│蔡朝欽│己○○│併案部│刑法第32│
│    │時許；台北縣三│之Ｔ型破壞工具│      │賴慶忠│分：93│1條第1項│
│    │重市○○街自強│撬開車號為L7-6│      │      │年度偵│第3款、 │
│    │路口溪美立體停│27號營業用小客│      │      │字第19│同法第28│
│    │車場          │車之駕駛座門進│      │      │793號 │條      │
│    │              │入車內竊取財物│      │      │偵查卷│(既遂)  │
│    │              │，己○○在旁把│      │      │第37～│        │
│    │              │風；竊得TONICH│      │      │39頁  │        │
│    │              │I 汽車音響（39│      │      │      │        │
│    │              │03A703）1 台、│      │      │      │        │
│    │              │行動電話（廠牌│      │      │      │        │
│    │              │INNO STREAN 、│      │      │      │        │
│    │              │機身序號352629│      │      │      │        │
│    │              │000000000）1支│      │      │      │        │
│    │              │、藍色零錢包（│      │      │      │        │
│    │              │內有銅板約57元│      │      │      │        │
│    │              │）            │      │      │      │        │
├──┼───────┼───────┼───┼───┼───┼────┤
│ 十 │93年12月13日5 │己○○以使用賴│李  敏│己○○│併案部│刑法第32│
│ 一 │時許；臺北縣三│慶忠所有之手電│      │辛○○│分：93│1條第1項│
│    │重市○○街91號│筒照明，並以賴│      │賴慶忠│年度偵│第3 款、│
│    │仁美停車場    │慶忠所有之Ｔ型│      │      │字第19│第4 款及│
│    │              │破壞工具撬開車│      │      │793號 │、刑法第│
│    │              │門，及以賴慶忠│      │      │偵查卷│28條    │
│    │              │所有之小刀剪斷│      │      │第33～│(既遂)  │
│    │              │警報器之方法進│      │      │35頁  │        │
│    │              │入被害人所有車│      │      │      │        │
│    │              │號1797 -DJ號自│      │      │      │        │
│    │              │小用小客車車內│      │      │      │        │
│    │              │竊取財物，蔡慧│      │      │      │        │
│    │              │穎、賴慶忠則在│      │      │      │        │
│    │              │旁車內把風；竊│      │      │      │        │
│    │              │得NEC 汽車音響│      │      │      │        │
│    │              │（0000 000000 │      │      │      │        │
│    │              │）1 台、DVD 遙│      │      │      │        │
│    │              │控器2 個      │      │      │      │        │
├──┼───────┼───────┼───┼───┼───┼────┤
│ 十 │93年12月13日21│賴慶忠以同樣方│馬語婕│己○○│併案部│刑法第32│
│ 二 │時許；台北縣新│法進入被害人所│      │辛○○│分：93│1條第1項│
│    │店市○○街314 │使用車號7T-079│      │賴慶忠│年度偵│第3 款、│
│    │巷內停車場    │9 號自用小客車│      │      │字第19│第4 款及│
│    │              │車內竊取財物，│      │      │793號 │刑法第28│
│    │              │己○○、辛○○│      │      │偵查卷│條      │
│    │              │則在旁車內把風│      │      │第40～│(既遂)  │
│    │              │；竊得PANASONI│      │      │42頁  │        │
│    │              │C 汽車音響主機│      │      │      │        │
│    │              │1台（OEBGA1   │      │      │      │        │
│    │              │81166）、PANAS│      │      │      │        │
│    │              │ONIC汽車液晶螢│      │      │      │        │
│    │              │幕主機1台（OE │      │      │      │        │
│    │              │AGA12987）、PR│      │      │      │        │
│    │              │OTON汽車VCD 音│      │      │      │        │
│    │              │響主機1台（P0 │      │      │      │        │
│    │              │141757）      │      │      │      │        │
└──┴───────┴───────┴───┴───┴───┴────┘
附表二：
┌──┬───────┬───────┬───┬───┬───┬────┐
│ 一 │93年9月中旬某 │趁車主車門沒有│不詳  │辛○○│併案部│刑法第32│
│    │日起至93年11月│鎖時，見所竊之│      │      │分：93│0條第1項│
│    │16日止，在台北│物放置於明顯位│      │      │年度易│        │
│    │縣中和市某多處│置，隨即開門竊│      │      │字第95│        │
│    │路邊          │取得逞；先後竊│      │      │3號本 │        │
│    │              │得諾基亞8250、│      │      │院卷第│        │
│    │              │8850、3210；摩│      │      │69、95│        │
│    │              │托羅拉V8088 、│      │      │、131 │        │
│    │              │V3688X、C D928│      │      │頁    │        │
│    │              │、V380、V6 6；│      │      │      │        │
│    │              │易利信T100 ； │      │      │      │        │
│    │              │三星X789；阿爾│      │      │      │        │
│    │              │卡特BF4 ；OKW │      │      │      │        │
│    │              │AP166 行動電話│      │      │      │        │
│    │              │共12支、智慧轉│      │      │      │        │
│    │              │值機（WTX3 ）1│      │      │      │        │
│    │              │個、中國商銀智│      │      │      │        │
│    │              │慧轉值卡１張  │      │      │      │        │
│    │              │              │      │      │      │        │
└──┴───────┴───────┴───┴───┴───┴────┘
附表三：扣押物品清單
┌──┬──────────────────┬─────┐
│編號│ 扣押物品                           │備註      │
├──┼──────────────────┼─────┤
│ 一 │汽車鑰匙、一字起子、瓦斯噴燈、油壓剪│本案部分：│
│    │、尖嘴鉗、老虎鉗、尖嘴鉗、老虎鉗、標│93偵字第11│
│    │準尺各1 支。（尚有已查獲但未經認領之│803號偵查 │
│    │贓物）。                            │卷第46頁  │
│    │                                    │          │
├──┼──────────────────┼─────┤
│ 二 │電鑽頭1 支、六角螺絲起子3 支、板手2 │併案部分：│
│    │支、Ｔ型螺絲起子4 支、螺絲起子4 支、│93年偵字第│
│    │鐵剪1 支、電動螺絲起子1 把、Ｓ腰帶1 │18811號偵 │
│    │條。                                │查卷第27、│
│    │                                    │28頁      │
├──┼──────────────────┼─────┤
│ 三 │砂輪機、手電筒、噴火槍、鑽石刀、剪線│併案部分：│
│    │刀、小刀各1 支，板手、Ｔ型破壞工具各│93年偵字第│
│    │2 支，行動電話（廠牌PALMAX、序號3509│19793號偵 │
│    │00000000000）1  支、行動電話（廠牌  │查卷第9～1│
│    │NOK IA、序號00000000000000）1 支。  │1頁       │
└──┴──────────────────┴─────┘
